# 利息豁免账务处理

提问人：yun_dan 时间：2017-11-02 16:26:29
请教陈版，如果我公司销售客户产品，货款 100 万，但是涉及到诉讼，现在诉讼结束，法院判决客户支付货款及逾期利息给我公司，但是没有明确具体应支付多少利息，后来，我公司与客户协商，豁免了客户这部分逾期利息，请问如何进行账务处理？如果这部分逾期利息可以进行估计，但是双方没有达成共识，那么关于这部分利息如果进行账务处理？

回答人：chenyiwei
这部分逾期利息是否为原销售合同中约定的？此前公司对其金额能否合理估计，对其可收回性如何考虑？此前是否计提了这部分应收利息？

提问人：yun_dan 时间：2017-11-03 08:15:42
销售合同中有关于逾期利息的约定，可以估计出利息的金额，但是对方一直不认可，所以没有计提应收利息。后来对方通过政府出面，想要豁免这部分利息，我们担心会不会要确认这部分利息，确认收益而承担税金。而且对如何进行账务处理也比较疑惑

回答人：chenyiwei
税法上因为合同有约定，所以应当计提这部分利息收入并作为价外费用缴纳增值税和所得税。会计上在无法合理确定其可收回性的情况下，不确认这部分利息收入，后续豁免时自然也无需账务处理。